臺灣臺東地方法院刑事判決
110年度原簡上字第9號
上  訴  人
即  被  告  朱盛華


指定辯護人  本院公設辯護人丁經岳  
上列被告因傷害案件，不服本院110年度東原簡字第38號中華民
國110年10月21日第一審刑事簡易判決（聲請簡易判決處刑案號
：110年度偵字第607號），提起上訴，本院管轄之第二審合議庭
判決如下：
    主  文
上訴駁回。
朱盛華緩刑貳年。
    事實及理由
一、本件經本院審理結果，認第一審刑事簡易判決認事、用法均
    無違誤，量刑亦屬妥適，應予維持，除補充「和解書1份、
    被告於本院準備程序及審理中之自白（本院110年度原簡上
    字第9號卷【下稱本院簡上卷】第9、51、83頁）」作為證據
    外，其餘犯罪事實、證據及理由，均引用第一審刑事簡易判
    決及檢察官聲請簡易判決處刑書記載之犯罪事實、證據及理
    由（如附件）。
二、上訴意旨略以：上訴人一時失慮，且已與告訴人達成和解，
    請給予緩刑之宣告等語。
三、駁回上訴理由：
  ㈠按量刑之輕重，係屬事實審法院得依職權自由裁量之事項，
    茍於量刑時，已依行為人之責任為基礎，並斟酌刑法第57條
    各款所列情狀，而未逾越法定範圍，又未濫用其職權，即不
    得遽指為違法（最高法院72年台上字第6696號判例參照）。
  ㈡被告對原審判決關於犯罪事實之認定，並無爭執，所爭執者
    僅為被告已與告訴人達成和解，請求緩刑之宣告。查被告雖
    於民國110年10月21日第一審判決前，陳稱其已與告訴人和
    解乙情，嗣於110年10月27日提出刑事聲明上訴狀暨110年9
    月22日和解書而為上訴。然原審多次致電及函催被告陳報足
    資證明已達成和解之和解書或撤回告訴狀到院，然均未獲被
    告或告訴人提供相關文件到院，有電話紀錄表3份、110年7
    月2日東院宜刑德110東原簡38字第1100008495號函、送達證
    書2份在案可憑（見110年度東原簡字第38號卷第27頁、第31
    至38頁），是原審依卷證自無從審酌被告已與告訴人和解乙
    情，而為有利被告之認定。因此，本院審核原審判決認事用
    法，並無違誤，量刑亦符法律規定之界線，未有違反經驗法
    則、論理法則或比例原則之情事，堪稱妥適，可認原審判決
    認事用法，尚無違誤。
  ㈢綜上所述，本件就原審判決論罪科刑之結論而言，原審之判
    決既無不當，被告於原審判決後，始提出與告訴人和解之相
    關事證，固為原審判決於審理時所不及審酌，然此情既有得
    由本院另為依法審酌之餘地，尚無撤銷原審判決之必要性；
    從而，本件仍應認上訴為無理由。
四、應予被告緩刑之理由：
  ㈠按未曾因故意犯罪受有期徒刑以上刑之宣告者，受2年以下
    有期徒刑、拘役或罰金之宣告，認以暫不執行為適當者，得
    宣告2年以上5年以下之緩刑，其期間自裁判確定之日起算，
    刑法第74條第1項第1款著有明文。
  ㈡經查，被告未曾因故意犯罪受有期徒刑以上刑之宣告，有卷
    附臺灣高等法院被告前案記錄表可稽（見本院簡上卷第75頁
    ），可見素行良好。本院審酌被告因一時失慮致有傷害告訴
    人之行為，犯後坦承犯行，態度尚可，且已與告訴人和解，
    而獲告訴人原諒，可認被告之行為縱有不該，衡以被告犯罪
    之動機、犯後之態度等情，尚非全無可寬恕之處，本院綜合
    考量上情，認被告係誠心悔過，諒被告經此偵、審程序及科
    刑判決後，應知所警惕，信無再犯之虞，本院因認前開之刑
    以暫不執行為當，爰依刑法第74條第1 項第1 款規定宣告緩
    刑2 年，以啟自新。
據上論斷，應依刑事訴訟法第455 條之1 第1 項、第3 項、第36
8 條、第373 條，刑法第74條第1 項第1 款，判決如主文。
本案經檢察官謝慧中聲請簡易判決處刑，檢察官洪清秀到庭執行
職務。
中　　華　　民　　國　　111 　年　　2 　　月　　24　　日
                  刑事第二庭  審判長法  官  蔡立群
                                    法  官  姚亞儒
                                    法  官  徐晶純
以上正本證明與原本無異。
本件判決不得上訴。
                                    書記官  尹  瑋
中　　華　　民　　國　　111 　年　　2 　　月　　24　　日

附錄本案論罪科刑法條：
中華民國刑法第277條第1項
傷害人之身體或健康者，處五年以下有期徒刑、拘役或五十萬元
以下罰金。
　
附件


臺灣臺東地方法院刑事簡易判決
110年度東原簡字第38號
聲  請  人  臺灣臺東地方檢察署檢察官
被      告  朱盛華


上列被告因傷害案件，經檢察官聲請以簡易判決處刑（110年度
偵字第607號），本院判決如下：
    主  文
朱盛華犯傷害罪，處拘役拾伍日，如易科罰金，以新臺幣壹仟元
折算壹日。
    事實及理由
一、本案犯罪事實及證據，均引用如附件檢察官聲請簡易判決處
    刑書之記載。
二、核被告所為，係犯刑法第277條第1項之傷害罪。爰以行為人
    之責任為基礎，審酌被告遇事不思理性，對告訴人邱紹驊率
    以暴力相向，致其受有左臉腫痛、頭暈等傷害，所為應予非
    難；且未有相關證據顯示其業與告訴人達成和解、告訴人亦
    未有撤回告訴之情事，有本院電話紀錄表3份、110年7月2日
    東院宜刑德110東原簡38字第1100008495號函、送達證書2份
    在案可憑（本院卷第27頁、第31至38頁），堪認被告迄今未
    修復與告訴人即被害人之關係，此部分尚難為對其有利之酌
    量。惟念及其於警詢及偵查中坦承不諱之犯後態度，兼衡其
    與告訴人因工資款項糾紛之犯罪動機，業據被告與告訴人於
    警詢中均坦承不諱（警卷第2頁、第4頁反面），並被告高職
    畢業之智識程度、職業為司機、家境勉持等一切情狀，業據
    被告於警詢中供承在卷（警卷第1頁），並有戶役政個人基
    本資料1份附卷足參（本院卷第9頁），爰量處如主文所示之
    刑，並諭知易科罰金之折算標準。
四、依刑事訴訟法第449條第1項前段、第3項、第454條第2項，
    刑法第277條第1項、第41條第1項前段，刑法施行法第1條之
    1第1項，逕以簡易判決處刑如主文。
五、如不服本判決，得自收受送達之翌日起20日內向本院提出上
    訴狀，上訴於本院第二審合議庭（須附繕本）。
本案經檢察官謝慧中聲請以簡易判決處刑。
中　　華　　民　　國　　110 　年　　10　　月　　21　　日
                  臺東簡易庭  法  官  李昆儒
 以上正本證明與原本無異。
如不服本判決應於收受本判決後20日內向本院提出上訴書狀（須
附繕本）。「切勿逕送上級法院」。告訴人或被害人對於本判決
如有不服，請書具不服之理由狀，請求檢察官上訴者，其上訴期
間之計算係以檢察官收受判決正本之日期為準。
                              書記官  黃健豪           
中　　華　　民　　國　　110 　年　　10　　月　　21　　日
附錄本案論罪科刑法條全文
中華民國刑法第277條
傷害人之身體或健康者，處5年以下有期徒刑、拘役或50萬元以
下罰金。
犯前項之罪，因而致人於死者，處無期徒刑或7年以上有期徒刑
；致重傷者，處3年以上10年以下有期徒刑。
附件：
臺灣臺東地方檢察署檢察官聲請簡易判決處刑書
                                      110年度偵字第607號
　　被　　　告　朱盛華　男　31歲（民國00年0月0日生）
　　　　　　　　　　　　住臺東縣○○鄉○○村○○路00號
　　　　　　　　　　　　國民身分證統一編號：Z000000000號
上列被告因傷害案件，業經偵查終結，認為宜聲請以簡易判決處
刑，茲將犯罪事實及證據並所犯法條分敘如下：
　　　　犯罪事實
一、朱盛華因與邱紹驊有糾紛，竟基於傷害犯意，於民國110年1
    月1日22時30分許，至臺東縣○○鄉○○村○○路00號前，徒手毆
    打邱紹驊，致邱紹驊受有左臉腫痛、頭暈等傷害。
二、案經邱紹驊訴由臺東縣警察局大武分局報告偵辨。
　　　　證據並所犯法條
一、上揭犯罪事實，業據被告朱盛華於警詢及偵查中坦承不諱，
    核予告訴人邱紹驊於警詢中之指述相符，並有臺東縣大武鄉
    衛生所診斷證明書影本1紙、照片2張在卷可憑，足證被告之
    自白與事實相符，其犯行堪以認定。
二、核被告朱盛華所為，係犯刑法第277條第1項之傷害罪嫌。
三、依刑事訴訟法第451條第1項聲請逕以簡易判決處刑。
　　此　致
臺灣臺東地方法院
中　　華　　民　　國　 110　　年　　3 　　月　　15　　日
                              檢  察  官    謝慧中
本件證明與原本無異　　　　　　　　　　　　　　　　　　　
中　　華　　民　　國　 110　　年　　3 　　月　　30　　日
                              書  記  官    廖承志
附錄本案所犯法條全文  
中華民國刑法第277條
傷害人之身體或健康者，處 5 年以下有期徒刑、拘役或 50 萬
元以下罰金。
犯前項之罪，因而致人於死者，處無期徒刑或 7 年以上有期徒
刑；致重傷者，處 3 年以上 10 年以下有期徒刑。
附記事項：
本件係依刑事訴訟法簡易程序辦理，法院簡易庭得不傳喚被告、
輔佐人、告訴人、告發人等出庭即以簡易判決處刑；被告、被害
人、告訴人等對告訴乃論案件如已達成民事和解而要撤回告訴或
對非告訴乃論案件認有受傳喚到庭陳述意見之必要時，請即另以
書狀向簡易法庭陳述或請求傳訊。